臺灣新竹地方法院民事小額判決
110年度竹北小字第669號
原      告  臺灣新光商業銀行股份有限公司

法定代理人  李增昌  
訴訟代理人  張涵瑜  
            洪偉烈  
            黃若晴  
被      告  蘇文榮  
上列當事人間請求返還信用卡消費款事件，本院於民國111年2月
8日言詞辯論終結，判決如下：
    主  文
被告應給付原告新臺幣陸萬柒仟參佰柒拾壹元，及自民國一０五
年十一月五日起至清償日止，按年息百分之十五計算之利息。
原告其餘之訴駁回。
訴訟費用新臺幣壹仟元由被告負擔。
本判決第一項得假執行。但被告如以新臺幣陸萬柒仟參佰柒拾壹
元為原告預供擔保後，得免為假執行。
    事  實  及  理  由
一、原告起訴主張：
㈠、原告原名為誠泰商業銀行股份有限公司，於民國94年12月31
    日奉准更名為臺灣新光商業銀行股份有限公司，合先敘明。
㈡、被告前向原告申請信用卡（卡號：0000-0000-0000-0000、00
    00-0000-0000-0000）使用，依信用卡約定條款，被告得於
    特約商店刷卡消費，但應於當期繳款截止日前向原告清償，
    如有逾期清償等情，則依信用卡約定條款第15條，由該筆帳
    款入帳日起，按年息19.71%計算遲延利息。詎被告截至95年
    11月13日止，尚有消費款本金新臺幣（下同）67,371元未依
    約清償，屢經催討未果，爰依兩造間信用卡契約及消費借貸
    之法律關係提起本件訴訟等語。並聲明：⑴被告應給付原告6
    7,371元，及自95年11月14日起至104年8月31日止，按年息1
    9.71%計算之利息，及自104年9月1日起至清償日止，按年息
    15%計算之利息。⑵訴訟費用由被告負擔。
二、被告則答辯以：
　　被告不爭執向原告申請信用卡使用，然被告於原告銀行存款
    2萬多元已由原告扣抵積欠之信用卡消費款。另被告曾經搬
    家，並未收到原告催繳通知書，故主張本件信用卡消費款本
    金及利息均罹逾時效，拒絕給付等語。
三、本院之判斷：
㈠、按當事人主張有利於己之事實者，就其事實有舉證之責任，
    民事訴訟法第277條前段定有明文。再按原告對於自己主張
    之事實已盡證明之責後，被告對其主張，如抗辯其不實並提
    出反對之主張者，則被告對其反對之主張，亦應負證明之責
    ，此為舉證責任分擔之原則。又各當事人就其所主張有利於
    己之事實，均應負舉證之責，故一方已有適當之證明者，相
    對人欲否認其主張，即不得不更舉反證（最高法院99年度台
    上字第483號判決意旨參照）。原告主張之前揭事實，業據
    其提出與所述相符之信用卡申請書、信用卡約定條款、信用
    卡帳務資料查詢明細表、信用卡帳單明細等件為證（卷第23
    -31、69-103頁），然為被告所否認，並以前詞置辯，揆諸
    前開法條及判決意旨，原告應就已催告請求被告清償信用卡
    消費款而中斷時效，被告應就其於原告銀行存款已扣抵信用
    卡消費款，各自負舉證責任。
㈡、經查：　
　⒈被告辯稱於原告銀行存款已扣抵信用卡消費款，並未提供相
    關事證供本院審酌，已難遽信。況依信用卡帳單明細所示，
    被告在95年10月份應繳95,195元，於95年11月10日繳納20,8
    27元。被告亦陳稱：此筆20,827元很像是我的存款金額（卷
    第82、119頁），由此可見，被告之存款業經扣抵信用卡消
    費款，原告於本件僅請求扣抵後之未繳差額，並無不可。
　⒉按請求權，因15年間不行使而消滅。但法律所定期間較短者
    ，依其規定；利息、紅利、租金、贍養費、退職金及其他1
    年或不及1年之定期給付債權，其各期給付請求權，因5年間
    不行使而消滅；消滅時效，自請求權可行使時起算；消滅時
    效，因請求、承認、起訴而中斷；時效中斷者，自中斷之事
    由終止時，重行起算；時效完成後，債務人得拒絕給付，民
    法第125條、第126條、第128條前段、第129條第1項第1-3款
    、第137條第1項、第144條第1項分別定有明文。本件被告就
    信用卡消費款本金及利息已為時效抗辯，經本院核閱原告所
    提供之信用卡帳單明細可知，被告自95年11月13日臨櫃繳納
    300元信用卡消費款後（卷第82頁），迄今均未清償其餘欠
    款，而原告亦於言詞辯論期日當庭自陳：沒有被告未清償信
    用卡消費款期間之催告證明（卷第120頁）。另原告係於110
    年11月5日始具狀向本院提起本件訴訟請求被告返還信用卡
    消費款，有民事起訴狀上本院收狀章（卷第11頁）在卷可稽
    。揆諸前開法條，被告於95年11月13日繳納信用卡消費款之
    行為，足以表彰被告於該日曾承認本件信用卡消費款存在，
    原告既未能舉證證明其後曾向被告催告請求償還信用卡消費
    款，則本件信用卡消費款之時效自斯時起中斷而重行起算。
    是原告請求信用卡消費款本金之部分，未罹於15年之時效而
    消滅，被告為時效抗辯拒絕給付，不足可採。至於信用卡消
    費款利息部分，原告係於110年11月5日始向本院起訴，故自
    起訴日往前回溯5年即105年11月5日以前之利息請求權則已
    罹於5年之短期時效而消滅，被告為時效抗辯拒絕給付，自
    屬有據。　　
㈢、從而，原告依信用卡契約及消費借貸之法律關係，請求被告
    給付如主文第1項所示之金額及利息，即屬有據，應予准許
    。逾此範圍之請求，則無理由，應予駁回。
四、本件係適用小額訴訟程序所為被告部分敗訴之判決，爰依職
    權宣告假執行，並依民事訴訟法第392條第2項規定，職權為
    被告酌定相當之擔保金額後併宣告得免為假執行，暨於判決
    時確定被告應負擔之訴訟費用如主文第3項所示之金額（即
    第一審裁判費1,000元）。
五、訴訟費用負擔之依據：民事訴訟法第79條，由本院酌量情形
    命被告負擔。　　　　　　　　　
中　　華　　民　　國　　111 　年　　2 　　月　　22　　日
                  竹北簡易庭    法  官  陳麗芬
以上正本證明與原本無異。
如對本判決上訴，非以其違背法令為理由，不得為之，且須於判
決送達後20日內向本院提出上訴狀（須按他造當事人之人數附繕
本），及繳納上訴裁判費新臺幣1,500元。
中　　華　　民　　國　　111 　年　　2 　　月　　22　　日
                                書記官  曾煜智